臺灣新北地方法院刑事附帶民事訴訟判決
111年度附民字第817號
原      告  劉昌庭
被      告  江守倫
                    居新北市○○區○○路0號（北部地區後備指揮部）
            魏國鈞
                    （現於法務部○○○○○○○○○○○執行中）
上列被告因違反洗錢防制法等案件（本院111年度金訴字第88號
），經原告提起附帶民事訴訟，請求損害賠償，本院判決如下：
    主  文
原告之訴及假執行之聲請均駁回。
    事  實
一、原告方面：訴之聲明、主張均如附件刑事附帶民事訴訟起訴
    狀所載。
二、被告均未為任何聲明或陳述，亦未提出任何書狀。
    理  由
一、按法院認為附帶民事訴訟原告之訴不合法者，應以判決駁回
    之，刑事訴訟法第502條第1項定有明文；又因犯罪而受損害
    之人，於刑事訴訟程序得附帶提起民事訴訟，對於被告及依
    法負賠償責任之人，請求回復其損害，亦為同法487條所明
    定，是附帶民事訴訟之提起，必以刑事訴訟程序之存在為前
    提，若刑事訴訟未提起公訴或自訴，即不得對於應負賠償責
    任之人，提起附帶民事訴訟（最高法院29年附字第64號判例
    意旨參照）。又原告起訴違背第253條、第263條第2項之規
    定，或其訴訟標的為確定判決之效力所及者，法院應以裁定
    駁回之；又當事人不得就已起訴之事件，於訴訟繫屬中，更
    行起訴，民事訴訟法第249條第1項第7款、第253條分別定有
    明文。
二、經查：
　㈠被告江守倫部分：
　　原告劉昌庭前已於民國111年4月26日依刑事附帶民事訴訟起
    訴狀所載事實，對被告江守倫提起刑事附帶民事訴訟，經本
    院以111年度附民字第595號繫屬在案，是原告於前開刑事附
    帶民事案件繫屬後，又於111年6月13日具狀提起本件刑事附
    帶民事訴訟，而依其刑事附帶民事訴訟起訴狀所載之聲明，
    及其所依據之事實及理由均與前案（即本院111年度附民字
    第595號）相同，與前案為同一事件，係原告於前案繫屬本
    院後復提起本件刑事附帶民事訴訟，揆諸前開說明，乃屬重
    複起訴，依民事訴訟法第253條規定，有違一事不再理原則
    ，與法未合，應予駁回。
　㈡被告魏國鈞部分：
　　被告魏國鈞因違反洗錢防制法等案件經臺灣新北地方檢察署
    檢察官以110年度偵字第31119、32828、33424、33428、360
    98、37518、38428號起訴及以110年度偵字第43204、41796
    號移送併辦，固經本院以111年度金訴字第88號判決在案，
    然就原告所受詐欺部分，依上開起訴及移送併辦意旨書所載
    被告並未參與該部分犯行，而就此部分未據起訴及移送併辦
    在案，是被告尚非此部分犯罪事實之被告或依法負賠償責任
    之人，揆諸前揭說明，原告向本院提起附帶民事訴訟，不符
    刑事訴訟法第487條第1項之規定，起訴顯不合法，應予駁回
    。
三、據上論斷，應依刑事訴訟法第502條第1項，判決如主文。
中　　華　　民　　國　　111 　年　　8 　　月　　30　　日
                  刑事第七庭  審判長法  官  彭全曄

                                    法  官  劉思吟

                                    法  官  白承育
上列正本證明與原本無異。
如不服本判決，非對刑事判決上訴時，不得上訴，並應於送達後
20日內敘明上訴理由，向本院提出上訴狀
                                    書記官  馬韻凱
中　　華　　民　　國　　111 　年　　9 　　月　　5 　　日
附件：刑事附帶民事訴訟起訴狀。